【裁判字號】    99,附民,220
【裁判日期】    991007
【裁判案由】    恐嚇
【裁判全文】
臺灣高雄地方法院刑事附帶民事訴訟判決
原      告  甲○○
被      告  乙○○
上列被告因恐嚇案件（本院99年度易字第953 號），經原告提起
附帶民事訴訟，請求損害賠償，本院判決如下：
    主  文
被告應給付原告新臺幣壹拾萬元及自民國九十九年二月十一日起
至清償日止，按週年利率百分之五計算之利息。
前項判決得假執行。但被告如於假執行程序實施前，以新臺幣壹
拾萬元為原告預供擔保後，得免假執行。
原告其餘之訴及假執行之聲請均駁回。
    事實及理由
一、原告主張：被告乙○○與原告甲○○前係男女朋友，因2 人
    之戀情遭乙○○之妻即案外人戴灑儼發覺，致原告決意分手
    。原告於民國97年7 月間某日向被告提出分手後，詎被告竟
    基於恐嚇之犯意，於97年11月18日16時27分許，使用其所有
    之a0000000@ms29.hinet.net 電子郵件信箱，發送內容為：
    「我會報復妳的，孟君！」之電子郵件至甲○○使用之hsum
    c@lge.com 電子郵件信箱內恫嚇之，致甲○○心生畏懼。被
    告以加惡害於原告生命、身體之文字直接傳達於原告，令原
    告心神恐懼不已，被告之行為嚴重侵害原告人格自由，使原
    告精神面臨幾乎崩潰，且被告至今尚未承認過錯或向原告致
    歉，惡性匪淺，爰依民法第184 條第1 項前段、第195 條規
    定，訴請被告賠償原告精神慰撫金新臺幣（下同）100 萬元
    等語。並聲明：（一）被告應給付原告新台幣（下同）100
    萬元之精神慰撫金，及自起訴狀繕本送達被告翌日起至清償
    日止，按年息百分之五計算之遲延利息。（二）請准宣告原
    告預供擔保得為假執行。
二、被告則以：被告與告訴人分手係因告訴人另與他人劈腿，經
    被告發覺而起爭執，伊傷痛之餘，決定與其分手。又被告以
    「懺情體裁」方式寫作，抒發於部落格之文章，共計19餘萬
    字，其首二部內容自97年11月11日至97年11月20日分別寄予
    原告6 封電子郵件共14篇文章、5 萬餘字，原告收希文章後
    ，亦曾致電表歉疚之意。原告所指「報復」一語出自「北上
    之夜」文末，僅係情緒性字眼，原告並未心生畏懼。又被告
    就部落格文章涉妨害告訴人名譽乙事，業於98年12月31日與
    原告和解在案，賠償原告30萬元、書立道歉書、並切結承諾
    不會再有類似情事或騷擾告訴人之行為，如有違反，願另賠
    償告訴人300 萬元，被告於本案亦曾試圖以10萬元冀求和解
    ，無奈遭原告拒絕。原告請求被告賠償慰撫金100 萬元，顯
    無理由等語。並答辯聲明：（一) 原告之訴駁回。（二) 如
    受不利判決，被告願供擔保，請准免為假執行。
三、按附帶民事訴訟之判決，應以刑事訴訟判決所認定之事實為
    據，刑事訴訟法第500 條前段定有明文。本件被告因與原告
    前為男女朋友關係，原告於97年7 月間某日向被告提出分手
    後，2 人之戀情於同年月間亦遭被告之妻戴灑儼發覺，戴灑
    儼遂於97年9 月23日對甲○○提起妨害家庭之告訴（該案業
    經臺灣高等法院臺中分院98年5 月21日判決甲○○罪刑在案
    ，並定應執行有期徒刑3 月確定）。詎被告認為原告係因另
    有男朋友而要求分手，心有未甘，竟基於恐嚇之犯意，於97
    年11月18日16時27分許，使用其所有之a0000000@ms29.hine
    t.net 電子郵件信箱，發送內容含：「我會報復妳的，孟君
    ！」等語之電子郵件至原告使用之hsumc@lge.com 電子郵件
    信箱內恫嚇之，以此加害生命、身體、自由、名譽、財產之
    事，恐嚇原告，使原告心生畏懼，致生危害於安全之事實，
    業經本院以99年度易字第953 號刑事判決認定屬實，並對被
    告為科刑判決在案，本件原告主張之事實自堪信為真實。
四、按因故意或過失，不法侵害他人之權利者，負損害賠償責任
    ；故意以背於善良風俗之方法，加損害於他人者亦同；不法
    侵害他人之身體、健康、名譽、自由、信用、隱私、貞操，
    或不法侵害其他人格法益而情節重大者，被害人雖非財產上
    之損害，亦得請求賠償相當之金額，民法第184 條第1 項、
    第195 條第1 項前段分別定有明文。被告為上開恐嚇行為致
    原告心生畏懼，復進而陸續自97年11月20日至98年3 月5 日
    在網路張貼描述原告與被告2 人交往過程及性愛細節之文章
    ，有原告自被告之部落格下載之文章附卷為佐（見臺灣臺北
    地方法院檢察署98年度他字第3589號卷第40至109 頁），足
    認被告此侵權行為之情節確屬重大。原告依上開規定請求被
    告賠償因此所受非財產上之損害，依法自無不合。又本件原
    告請求被告賠償100 萬元之非財產上損害，係依據民法第18
    4 條第1 項及第195 條之規定，然原告於本院供稱此100 萬
    元之損害賠償計算方式為整件事情伊大概花了1 百多萬元，
    打官司、南北跑，通姦部分伊賠償80萬元，易科罰金部分伊
    繳10萬元，被告對伊口出威脅，讓伊想要結束生命等語（見
    本院附民字卷第32頁），可知原告係將其在另案妨害家庭案
    件所支出之金額計算在內，則原告於本件恐嚇案件請求被告
    賠償其非財產上損害100 萬元，顯屬過高。查原告為碩士學
    歷，現任職於工程公司，97年度所得總額為542,259 元、98
    年度所得總額為273,865 元，財產共3 筆總額為887,130 元
    ；被告為碩士學歷，現無業，97年度所得總額為1,550,128
    元、98年度所得總額為858,011 元，財產共9 筆總額1,753,
    820 元，業據兩造供述在卷（見本院審附民字卷第6 頁），
    且有兩造稅務電子閘門財產所得調件明細表各1 份（見本院
    附民字卷第21至26頁）在卷可憑。本院審酌前開兩造之身分
    、地位、經濟狀況、被告之加害程度、侵害行為造成原告所
    受精神痛苦程度等一切情狀，認原告請求非財產上損害之數
    額以10萬元為適當，逾此數額之請求，依法尚無理由。
六、另按給付無確定期限者，債務人於債權人得請求給付時，經
    其催告而未為給付，自受催告時起，負遲延責任；其經債權
    人起訴而送達訴狀，與催告有同一之效力；遲延之債務，以
    支付金錢為標的者，債權人得請求依法定利率計算之遲延利
    息；應付利息之債務，其利率未經約定，亦無法律可據者，
    週年利率為5 ％，民法第229 條第2 項、第233 條第1 項前
    段、第203 條分別定有明文。本件原告請求被告給付損害賠
    償，未定有給付期限，應於被告受催告履行而未履行，始發
    生遲延責任。而原告所得請求被告賠償之金額，為精神慰撫
    金10萬元，原告就此範圍之金額，請求被告自起訴狀繕本送
    達翌日即99年2 月11日（見本院審附民字卷第5 頁）起至清
    償日止，按法定利率即週年利率5 ％計算之遲延利息，於法
    有據，自應准許。
七、綜上，原告依侵權行為之法律關係，請求被告給付10萬元，
    及自99年2 月11日起至清償日止，按週年利率5 ％計算之利
    息，為有理由，應予准許；逾此部分之請求，則無理由，應
    予駁回。又本判決主文第1 項就原告勝訴部分，所命被告給
    付之金額未逾50萬元，應依民事訴訟法第389 條第1 項第5
    款之規定，依職權宣告假執行；原告其餘假執行之聲請，因
    訴之駁回而失所依據，不予准許。被告聲明願供擔保請准宣
    告免為假執行，爰酌定相當之擔保金額宣告之。
據上論結，本件原告之訴為一部有理由，一部無理由，依刑事訴
訟法第502 條、第491 條第10款，民事訴訟法第389 條第1 項第
5 款、第392 條第2 項，判決如主文。
中    華    民    國    99    年    10    月    7     日
                  刑事第六庭    法  官  曾鈴
以上正本證明與原本無異。
如不服本判決應於收受本判決後10日內向本院提出上訴書狀，並
應敘述具體理由，如未敘述上訴理由者，應於上訴期間屆滿後20
日內補提理由書狀於本院（均須按他造當事人之人數附繕本）「
切勿逕送上級法院」。
本判決非對於刑事訴訟之判決有上訴時不得上訴。
中    華    民    國    99    年    10    月    11    日
                                書記官  李月君

司法院資訊處製作；財團法人民間司法改革基金會備份。
